Inventaris van het archief van de Onderwijsraad, (1919) 1939-1985 (1986)
Nationaal Archief, Den Haag
- Onderwijsraad per afdeling, C
  - Voortgezet onderwijs, C.2
    - Afdeling Algemeen Voorbereidend Hoger en Middelbaar Onderwijs1939-1969, C.2.1
      - Het adviseren over de omzetting van (M)ULO en HBS naar nieuwe schooltypen, 1963-1967; 231-247; 6 pakken en 11 omslagen
        - Atheneum 1966, 237; pak
        - HEAO 1968, 238; omslag
        - HAVO-Atheneum 1966, 239; omslag
        - LEAO-MEAO 1967, 240; omslag
        - HAVO-Atheneum 1967, 241; pak
        - MAVO 1966, 242; omslag
        - MAVO 1965, 243; omslag
        - HEAO 1967, 244; omslag
        - Gymnasium 1967, 245; omslag
        - MAVO 1967, 246; omslag
        - MAVO-HAVO 1967-1968, 247; omslag
      - Het adviseren over de datum van invoering van nieuwe spellingsvoorschriften, 1964; 248; 1 omslag
      - Het adviseren over wijziging van de duur van het schriftelijk eindexamen in Grieks en Latijn voor de A-kandidaten bij het Gymnasiale eindexamen, 1965; 249; 1 omslag
      - Het adviseren over de wijziging van de regeling voor de staatsexamens geschiedenis en oude talen, 1965-1966; 250; 1 omslag
      - Het adviseren over experimenten met het onderwijs in nieuwe vakken, 1965-1968; 251-252; 2 omslagen
        - Algebra en analyse 1965-1968, 251
        - Analytische meetkunde, stereometrie en goniometrie 1966-1968, 252
      - Het adviseren over de verlenging en wijziging van de reglementen en het programma voor de eindexamens van het VHMO na 1 januari 1968, zoals vastgesteld in het KB van 17 mei 1962, 1967-1968; 253; 1 omslag
      - Het adviseren over het KB van 5 juli 1968 (Stb. 359) inzake de voorschriften omtrent de opleiding van leidsters en hoofdleidsters bij het kleuteronderwijs, 1967-1968; 254; 1 omslag
      - Het geven van commentaar op de "Nota inzake onderwijs- en arbeidsmaatregelen voor werkende jongeren", met afschrift van de brief van de Nederlandse maatschappij voor Nijverheid en Handel aan de Tweede Kamer, 1970-1971; 255; 1 omslag
        5.048-0008-01 Raad voor de Volwasseneneducatie (RVE).
      - Het adviseren over proefprojecten nieuwe onderwijsvoorzieningen voor 16- tot 18-jarigen, 1978-1979; 256-258; 1 pak en 2 omslagen
        5.063-0011-01 Minister van Onderwijs (Cultuur en Wetenschappen)
        - Notulen van de Centrale Commissie "Proefprojecten nieuwe onderwijsvoorzieningen 16- tot 18-jarigen" 1978, 256
        - Notitie inzake de proefprojecten nieuwe onderwijsvoorzieningen voor 16- tot 18-jarigen 1978-1979, 257; 1 pak
        - Het tot stand komen van de notitie inzake de aanwijzing van proefprojecten nieuwe onderwijsvoorziening voor 16 tot 18 jarigen, met bijlagen waaronder de circulaire inrichting proefprojecten nieuwe onderwijsvoorzieningen voor omstreeks 16 tot 18 jarigen 1979, 258
      - Het adviseren over de evaluering van het Besluit proefprojecten nieuw vervolg/Beroepsonderwijs en een tijdelijke regeling van een nieuwe onderwijsvoorziening voor omstreeks 16 tot 18 jarigen, door onderwijsstichtingen, 1979-1980; 259; 1 omslag
      - Het adviseren over de KB's van 28 juli 1981 (Stb. 496) en 9 september 1981 (Stb. 584) inzake de wijziging van het Rechtspositiebesluit WVO van 1968 (Stb. 377) en het geven van een wettelijke basis aan MO-opleidingen, 260; 1 omslag
    - Afdeling voor het Voortgezet Onderwijs en het Voorbereidend Wetenschappelijk Onderwijs1969-1978, 1978-1985, C.2.2
      - Het adviseren over het ontwerp van Wet tot regeling van het Algemeen Middelbaar Onderwijs en van het Voorbereidend Hoger Onderwijs, met Memorie van Toelichting, 1952-1954; 261; 1 omslag
      - Het adviseren over het ontwerp van Wet tot regeling van het Voorbereidend Hoger en Algemeen Middelbaar Onderwijs, 1953; 262; 1 omslag
      - Het adviseren over de wijziging van het KB van 27 mei 1937 (Stb. 363), houdende de vaststelling van een algemeen leerplan voor de openbare HBS A en B, 1954; 263; 1 omslag
      - Het adviseren over het ontwerp van Wet tot wijziging van de Wet op het Middelbaar Onderwijs en de Wet op het Hoger Onderwijs van 25 april 1989 (Stb. 87), met Memorie van Toelichting, 1954; 264; 1 omslag
      - Het adviseren over het ontwerp tot wijziging van de Middelbaar Onderwijswet, de Hoger Onderwijswet en de Pensioenwet 1922 (Stb. 240), 1954; 265; 1 omslag
      - Het adviseren over de subsidiëring van een moderator aan scholen voor het Voortgezet Onderwijs, 1954-1966; 266; 1 omslag
      - Het adviseren over het interim-rapport van de Commissie VHMO, met bijlagen, 1955; 267; 1 omslag
      - Het adviseren over het ontwerp van Wet tot wijziging van de Middelbaar Onderwijs Wet en de Hoger Onderwijs Wet, betreffende de bepalingen van de kostenvergoeding voor de gemeentelijke scholen voor Voortgezet Hoger en Middelbaar Onderwijs, 1955; 268; 1 omslag
      - Het adviseren over de toepassing van artikel 90 lid 6 van de Wet op het Lager Onderwijs van 1920 inzake de aansluiting op reeds bestaande IVO onderwijs (ULO onderwijs), 1956-1965; 269; 1 omslag
      - Het adviseren over het voorontwerp van de Wet tot regeling van het Voortgezet Onderwijs, 1958; 270-271; 2 pakken
        - Deel 1, 270
        - Deel 2, 271
      - Het adviseren over het voorlopig rapport van een werkgroep uit het rijksschooltoezicht over de inrichting van het Voortgezet Onderwijs, 1961; 272; 1 pak
      - Interimregeling subsidiëring Middenstandsonderwijs, 1961-1965; 273-275; 3 omslagen
        - Het adviseren over de Interimregeling subsidiëring Middenstandsonderwijs 1962, met bijlagen waaronder een retroacta 1961-1962, 273
        - Het adviseren over de wijziging van de Interimregeling subsidiëring Middenstandsonderwijs 1962, met bijlagen 1965, 274
        - Nota met bezwaren van de commissie Middenstandsonderwijs tegen de toepassing van de Interimregeling Middenstandsonderwijs 1962, met bijlagen 1965, 275
      - Het adviseren over het rapport "Gegevens ten behoeve van het eerste scholenplan 1970-1971-1972", met bijlagen, waaronder een nota van de Commissie uit de Onderwijsraad inzake het rapport, 1963; 276; 1 omslag
      - Het adviseren over de Overgangswet zoals bedoeld in artikel 127, tweede lid van de Wet op het Voortgezet Onderwijs inzake de wijziging van de Wet op de Onderwijsraad, 1963-1964; 277; 1 omslag
      - Het adviseren over de toepassing van artikel 26 van de Wet op het Voortgezet Onderwijs van 14 februari 1963 inzake de vorming van scholengemeenschappen, met als bijlage "Samenvatting van de overwegingen en conclusies van de werkgroep scholengemeenschappen", 1963-1970; 278; 1 omslag
      - Het adviseren over het voorontwerp van de Overgangswet WVO, met bijlagen waaronder notulen van vergaderingen van de afdelingen, 1965; 279; 1 pak
      - Het adviseren over ontwerp eindexamenreglementen en programma's, 1966-1967; 280-283; 3 omslagen en 1 pak
        - MEAO 1967, 280; pak
        - HAVO 1966, 281
        - MAVO 1966, 282
        - VWO 1981-1982, 283
      - Het adviseren over een vijftal KB's van 26 oktober 1967 (Stb. 526, 527, 528, 529, 530 en 531), houdende voorschriften voor het onderwijs aan dagscholen voor het Voortgezet Onderwijs, 284; 1 pak
      - Het adviseren over de verlaging van het maximum aantal lesuren voor scholen voor LBO, MAVO, HAVO en VWO van 34 naar 32 uur, 1967; 285; 1 omslag
      - Het adviseren over het Besluit avondscholen VWO-HAVO-MAVO van 23 augustus 1968 (Stb. 440) inzake voorschriften voor het onderwijs aan avond- en dagscholen voor dit onderwijs, 1967-1968; 286; 1 omslag
      - Het adviseren over KB's inzake het verbinden van studierechten aan de getuigschriften van met gunstig gevolg afgelegde eindexamens, 1967-1968; 287-288; 2 omslagen
        - HAVO-Atheneum, KB's van 19 en 21 september 1967 1967, 287
        - MAVO, KB van 13 maart 1968 1968, 288
      - Het adviseren over een ontwerp van het Besluit planprocedure Wet op het Voortgezet Onderwijs, 1967-1968; 289; 1 omslag
      - Het adviseren over een ontwerp van een AMvB krachtens artikel 24, derde lid van de Wet op het Voortgezet Onderwijs inzake de aanwijzing van scholen en afdelingen voor Beroepsonderwijs, 1967-1968; 290; 1 omslag
      - Het adviseren over de bijzondere inrichting van het onderwijs aan scholengemeenschappen, 1968; 291; 1 pak
        5.063-0056-01 Onderwijsraad
      - Het adviseren over een concept eindexamenprogramma MAVO, HAVO en VWO, 1968; 292; 1 omslag
        Bevat preadvies, waarschijnlijk is in voorjaar 1969 het definitieve advies verstrekt.
      - Het adviseren over de wijziging van de Wet op het Voortgezet Onderwijs, inzake artikel 3, met bijlagen, 1968; 293; 1 omslag
      - Het adviseren over het wetsontwerp inzake de Experimentenwet voor het Voortgezet Onderwijs, 1968; 294; 1 omslag
      - Het adviseren over KB's inzake voorschriften omtrent het onderwijs aan dagscholen, 1968; 295-296; 2 omslagen
        - Middelbaar Economisch en Administratief Onderwijs, 295
        - Middelbaar Middenstandsonderwijs, 296
      - Het adviseren over de toepassing van artikel 25 van de Wet op het voortgezet onderwijs met betrekking tot MAVO-scholen, 1968-1969; 297; 1 omslag
      - Het adviseren over de wijziging van de Overgangswet WVO en van de Wet op het Voortgezet Onderwijs, 1968, 1971; 298-299; 2 omslagen
        - 1968, 298
        - 1971, 299
      - Het adviseren over een ontwerp van het Besluit tot wijziging van het Besluit MAVO-HAVO-VWO (Stb. 526, 1967), 1969; 300; 1 omslag
      - Het adviseren over de eindexamenregeling MAVO-HAVO en VWO, met bijlagen, 1969; 301; 1 pak
      - Het adviseren over voorstellen tot regeling van het eindexamen van scholen voor HAVO-MAVO-VWO en het ontwerp voor een examenprogramma Friese taal en letterkunde voor HAVO-MAVO-VWO, 1969; 302; 1 omslag
      - Het adviseren over het ontwerp van het Besluit tot wijziging van het rapport ''schoolrapport'' (Stb. 1968, 172), met toelichting, 1969; 303; 1 omslag
      - Het adviseren over de vaststelling van het eindexamenprogramma VWO aan experimenterende scholen voor het schooljaar 1970-1971, 1969-1970; 304; 1 omslag
        5.063-0121-01 Onderwijsraad
      - Het adviseren over het vaststellen van het plan van scholen 1970-1972 met het rapport ''Gegevens ten behoeve van het eerste scholenplan ingevolge artikel 65 van de Wet op de Voorgezet Onderwijs'', 1969-1970; 305; 1 pak
      - Het adviseren over wetsontwerpen tot wijziging van de artikelen 65, 69 en 71 van de WVO en van artikel 58 van de Overgangswet WVO, met bijlagen, 1970; 306; 1 omslag
      - Het adviseren over een ontwerp van een AMvB inzake artikel 29 van de WVO, houdende voorschriften betreffende het eindexamen aan dagscholen voor MEAO, alsmede de nota van toelichting, 1970; 307; 1 omslag
      - Het adviseren over het ontwerpleerplan Russisch voor HAVO en VWO alsmede een ontwerpprogramma voor het eindexamen HAVO en VWO, 1970; 308; 1 omslag
      - Het adviseren over het ontwerp AMvB inzake de eindexamens van de opleidingen voor het pedagogisch diploma, uitgaande van het Nederlands Genootschap tot opleiding van leraren voor het Beroepsonderwijs, met nota van toelichting, 1970; 309; 1 omslag
      - Het adviseren over het ontwerp van een Interimregeling examenleraar handvaardigheid Voortgezet Onderwijs'', 1970; 310; 1 omslag
        5.063-0189-01 Onderwijsraad
      - Het ontwerpbesluit staatsexamens MAVO-HAVO-VWO, 1970; 311; 1 omslag
      - Het adviseren over ingevolge artikel 23, lid 5 van de WVO inzake de modelleerplannen voor de cursussen veehouderij, veeteelt, plukster, champignonteelt en plukleidster, 1970; 312; 1 omslag
        5.063-0041-01 Onderwijsraad
      - Het adviseren over het ontwerp voor een AMvB inzake de eindexamens aan de opleidingsscholen voor leraren voor het technisch Beroepsonderwijs, met nota van toelichting, 1970; 313; 1 omslag
      - Het adviseren over een ontwerp van de Wet tot wijziging van artikel 58 van de Overgangswet WVO (Stb. 839), 1970; 314; 1 omslag
      - Het adviseren over een ontwerp van het Besluit staatsexamen onderwijzer, inzake artikel 60 van Wet op het Voortgezet Onderwijs, 1970-1971; 315; 1 omslag
      - Het adviseren over het ontwerp van een AMvB krachtens artikel 23 van de WVO, houdende voorschriften omtrent het onderwijs aan scholen voor gezinsverzorgster, 1970-1971; 316; 1 omslag
      - Het adviseren over de experimenten met de invoering van vakken op het eindexamen voor een school voor het voortgezet onderwijs, 1970-1976; 317-321; 5 omslagen
        - Expressievak voor MAVO, HAVO of VWO 1970, 317
        - Selectieprocedure van een expressievak voor HAVO en MAVO 1971, 318
        - Spaans voor MAVO, HAVO en VWO 1973-1974, 319
        - Uitbreiding van een expressievak voor HAVO en VWO 1974, 320
        - Uitbreiding van een expressievak voor MAVO en HAVO, de scholen waarvan de aanvraag in de jaren 1974 en 1975 niet gehonoreerd werd 1976, 321
      - Stukken van de Centrale Commissie Scholengemeenschappen/Middenschool inzake de opstelling van richtlijnen omtrent het Voortgezet Onderwijs aan 12 tot 16 jarigen, 1970-1976; 322-323; 2 pakken
        - Agenda's en notulen 1970-1976, 322
        - Concept discussiestukken inzake de Middenschool 1972-1974, 323
      - Het adviseren over de concepten van het plan van scholen, 1970-1981; 324-326; 1 stuk en 2 pakken
        - over de vaststelling van het tweede, 1971-1973, met bijlagen 1970, 324; pak
        - het eerste van 1981-1983, met als bijlage het "Overzicht aanvragen plan van scholen 1981-1983" 1979-1980, 325; pak
        - het tweede 1981, 326; 1 stuk
      - Het adviseren over de eindexamenprogramma’s voor het Voortgezet Onderwijs, 1970-1982; 327-332; 1 pak en 5 omslagen
        - over de vaststelling voor de eindexamenprogramma’s voor MAVO, HAVO en VWO, met als bijlage "Definitieve programma's eindexamens VWO-HAVO-MAVO", gepubliceerd in opdracht van het ministerie 1970, 327; 1 pak
        - over de wijziging van het eindexamenprogramma VWO 1973-1974, 328
        - over het 'Rapport-1974' van de Commissie Modernisering Leerplan Natuurkunde, inzake de wijziging van de eindexamenprogramma’s voor MAVO, HAVO en VWO, met bijlagen 1974-1975, 329
        - over een voorstel van de werkgroep tot herverkaveling van de eindexamenprogramma’s voor de vakken Wiskunde I en II binnen het VWO 1980, 330
        - over de wijziging van het eindexamenprogramma natuurkunde voor een tiental MAVO-scholen in het kader van Project en Ontwikkeling van het onderwijs (PLON) project en het afwijken van eindexamenprogramma en eindexamens natuurkunde Project en Ontwikkeling van het onderwijs (PLON) MAVO-4 1980, 331
        - over eindexamenprogramma's dag- en avondscholen voor MAVO 1981-1982, 332
      - Het adviseren over de besluiten voor het LAVO, LEAO, LHNO,LMO, MEAO, MHNO, MMO en LTO inzake de verlaging van het aantal wekelijkse lessen, 1971; 333; 1 omslag
      - Het adviseren over de omzetting van handelsavondscholen naar avondscholen voor MAVO, 1971; 334; 1 omslag
      - Het adviseren over het experiment "Vaste-stof-fysica" van de Commissie Modernisering Leerplan Natuurkunde, 1971-1972; 335; 1 omslag
      - Het adviseren over de wijziging van het Besluit VWO-HAVO-MAVO van 26 oktober 1967 en het Besluit avondscholen VWO-HAVO-MAVO van 23 augustus 1968, betreffende de vermindering van het aantal leraarlessen, 1971-1973; 336; 1 omslag
      - Het adviseren over de wijziging van het Eindexamenbesluit, 1971-1973; 337-338; 2 omslagen
        - LHNO 1971, 337
        - Ontwerp besluit tot wijziging van de Eindexamenbesluiten LTO- LHNO- LMO en LEAO, met nota van toelichting 1973, 338
      - Het adviseren over de wijziging van het KB van 19 maart 1960 (Stb. 132) betreffende de eisen van toelating tot het examen pedagogische en didactische voorbereiding, 1971; 339; 1 omslag
      - Het adviseren over de regeling mentorenvergoeding, 1971; 340; 1 omslag
        5.069A-0205-01 Onderwijsraad
      - Het adviseren over een brief van de Nederlandse Vereniging van Schooldecanen over de vakkenpakketten voor MAVO, HAVO en WVO in relatie tot een vervolgopleiding, 1971; 341; 1 omslag
      - Het adviseren over een gymnasium- gamma te Haarlem, met stukken inzake de bespreking te Lochem over deze invoering, 1972; 342; 1 omslag
      - Het adviseren over een nota van de Centrale Commissie voor Onderwijsoverleg, inzake een conceptmodel bekostigingsbeschikking voor experimenterende lerarenopleidingen, 1972-1973; 343; 1 omslag
      - Het adviseren over het vierde ontwerp Reglement Rijksscholen VWO-HAVO-MAVO, 1972-1973; 344; 1 omslag
      - Het adviseren over een conceptcirculaire betreffende de invoering van de mogelijkheid voor VWO-leerlingen tot het doen van eindexamen in een achtste vak, 1972-1973; 345; 1 omslag
      - Het adviseren ingevolge artikel 56 van de Wet op het Voortgezet Onderwijs inzake erkenning onderwijsvoorrangsbeleid aan de scholengemeenschap gereformeerd beroepsonderwijs te Groningen, 1972-1978; 346; 1 omslag
        5.063-0263-01 Onderwijsraad
      - Het adviseren over een ontwerp van het Besluit tot wijziging van het AMvB van 13 december 1967 (Stb.667), houdende de uitvoering van artikel 24, lid 3 van de Wet op het Voortgezet Onderwijs, 1973; 347; 1 omslag
      - Het adviseren over de werkgroep MHNO van de afdeling vormingklas betreffende een voorstel tot wijziging van een besluit, 1973; 348; 1 omslag
      - Het adviseren over het ontwerp van een AMvB, houdende de regeling van de eindexamens aan de hogere technische dag- en avond- scholen en daaraan verbonden cursussen, de hogere textielscholen, de hogere technische dagschool voor de autotechniek te Apeldoorn, met nota van toelichting, 1973; 349; 1 omslag
      - Het adviseren over een ontwerp van de Beschikking krachtens artikel 111, lid 2 van de Overgangswet WVO, met Memorie van Toelichting, 1973; 350; 1 omslag
      - Het adviseren over het experiment VHBO met betrekking tot het Eindexamenbesluit MHNO en de eindexamenbeschikking MHNO, met bijlagen, 1973; 351; 1 omslag
      - Het adviseren over de wijziging van het Besluit eindexamens VWO-HAVO-MAVO (Stb. 1970, 151) betreffende de vaststelling van (eind)cijfers, 1973; 352; 1 omslag
      - Het adviseren over de wijziging van het Besluit eindexamens VWO-HAVO-MAVO (Stb. 1970, 151) en het Besluit avondscholen VWO-HAVO-MAVO (Stb. 1968, 440), betreffende de invoering van een ongedeelde structuur voor de avondscholen voor VWO, 1973-1974; 353; 1 omslag
      - Het adviseren over het vaststellen van het plan van scholen 1976-1978, 1973-1982; 354; 1 pak
      - Het adviseren over de invoer van tweewekelijkse lessen ter voorbereiding op de praktijkleerperiode voor inrichtingsassistente, 355; 1 omslag
      - Het adviseren over een concept AMvB tot wijziging van het Besluit vormingwerk voor jeugdigen, met nota van toelichting, 1974; 356; 1 omslag
        5.048-0189-01 Onderwijsraad.
      - Het adviseren over het KB van 26 mei 1976 (Stb. 1976, 326), houdende de regeling van het staatsexamen voor volledig bevoegd onderwijzer, 1974; 357; 1 omslag
      - Het adviseren over de wijziging van het Besluit staatsexamens VWO-HAVO-MAVO (Stb. 1971, 741), betreffende de invoering van een aanvullend examen in één of meerdere vakken, 1974; 358; 1 omslag
      - Het adviseren over het voorstellen tot aanvulling casu quo aanpassing van de Eindexamenbeschikking MHNO, 1974; 359; 1 omslag
      - Het adviseren over het ontwerp van het Besluit tot wijziging van het Eindexamenbesluit lerarenopleiding technisch onderwijs, met nota van toelichting, 1974; 360; 1 omslag
      - Het adviseren over de begrenzing van de examenstof van het eindexamen geschiedenis en staatsinrichting, 1974-1975; 361; 1 omslag
      - Het adviseren over de doorstroming van bezitters van een tweedegraads akte, behaald aan een experimentele lerarenopleiding, naar het Middelbaar Onderwijs B-examen, met bijlagen waaronder "Rapport van de Commissie Structuur van de Parttime Opleidingen inzake de inrichting van parttime opleidingen leraren tweede en derde graad", 1974-1975; 362; 1 omslag
      - Het adviseren over experimentele scholen, vakken en examens, 1974 - 1979; 363-364; 2 omslagen
        - Experiment kwantummechanica aan VWO scholen, met bijlagen 1974, 363
        - Experimentele eindexamenprogramma's voor de vakken handenarbeid, tekenen, textiele werkvormen en muziek voor VWO-scholen 1979, 364
      - Het adviseren over de aanwijzing ingevolge artikel 29, lid 2 van de Wet en het adviseren over verlenging bekostigingsbeschikkingen betreffende nieuwe lerarenopleidingen Voortgezet Onderwijs van de opleidingen doktersassistenten, 1974-1980; 365; 1 omslag
      - Het adviseren over een discussienota van de schoolbegeleidingsdienst met als bijlagen deze nota, 1975; 366; 1 pak
      - Het adviseren over het wijzigen van de Eindexamenbeschikking MHNO inzake de examenduur van het vak handvaardigheid en de afdeling kinder- en jeugdverzorging, 1975; 367; 1 omslag
      - Het adviseren over de concept-structuurnota voor de ontwikkeling en vernieuwing van het primaire en secundaire onderwijs, 1975; 368; 1 omslag
      - Het adviseren over richtlijnen voor de Eindexamenregeling van de HNO cursus bejaardenhelpster, 1975; 369; 1 omslag
      - Het adviseren over het ontwerp van het Besluit van 7 december 1973 (Stb. 620), houdende de uitvoering van artikel 24, lid 3 WVO, met nota van toelichting, 1975; 370; 1 omslag
      - Het adviseren over het KB van 17 oktober 1975 (Stb. 567), houdende aanwijzing van de opleidingen fysiotherapie als scholen of afdelingen van scholen voor Hoger Beroepsonderwijs, waarvan het bevoegd gezag de eindexamenregeling kan vaststellen, 371; 1 omslag
      - Het adviseren over de aanwijzing van scholen voor het experimentele MAVO-project, 1975; 372; 1 omslag
      - Het adviseren over het MAVO-project van een driejarige naar een vierjarige MAVO, 1975; 373; 1 omslag
      - Het adviseren over de verlenging van 2 naar 3 jaar van de opleiding kinderverzorging/jeugdverzorging, 374
      - Het adviseren over het ontwerp tot wijziging van de inrichtingsbesluiten MAVO, HAVO, MEAO, MMO, MHNO en VWO, met nota van toelichting, 1975-1976; 375; 1 omslag
      - Het adviseren over het KB van 23 januari 1976, houdende nieuwe voorschriften over de eindexamens van scholen voor Lager Beroepsonderwijs en het Examenbesluit LBO, met nota van toelichting, 1975-1976; 376; 1 pak
      - Het adviseren over de wijziging van het Besluit eindexamens VWO-HAVO-MAVO (Stb. 1974, 724) inzake de beperking van het herexamen tot een schriftelijk examen en het handhaven van resultaten van het schoolonderzoek bij het herexamen, 1975-1976; 377; 1 omslag
      - Het adviseren over een ontwerp voor een AMvB tot wijziging van het eindexamenbesluit MEAO (Stb. 1971, 670) inzake het onderbrengen van de avond- en dag/avondscholen voor MEAO-onderwijs, met nota van toelichting, 1975-1976; 378; 1 omslag
      - Het adviseren over de vaststellingen van de C-programma's, 1975-1978; 379-384; 6 omslagen
        5.063-0128-01 Onderwijsraad
        - machineschrijven LEAO voor het schooljaar 1975-1976 1975-1976, 379; 1 omslag
        - en richtlijnen van C-programma’s en ontwerpeindexamenbesluit van het LBO 1975-1976, 380; 1 omslag
        - voor de vakken biologie en handelskennis alsmede de richtlijnen voor B-programma's voor de vakken Nederlands en wiskunde voor het LAO 1976-1977, 381; 1 omslag
        - LMO 1976-1977 en de invoering van het eindexamenbesluit LBO 1976-1977, 382; 1 omslag
        - LBO en de richtlijnen voor B-programma's voor het schooljaar 1975-1976 1976-1978, 383; 1 omslag
        - en richtlijnen voor B-programma's voor de vakken Nederlands, moderne taal, wiskunde, biologie en handelskennis voor het Lager Landbouwonderwijs 1977-1978, 384; 1 omslag
      - Het adviseren over het ontwerpbesluit houdende uitvoering van artikel 11, derde lid aanhef onder b en van artikel 14 van de Wet Onderwijsplanbureau, 1975-1979; 385; 1 omslag